臺灣高雄地方法院民事裁定          100年度消債更字第202號
聲  請  人  何嘉仁
上列當事人聲請消費者債務清理事件，本院裁定如下：
    主  文
債務人何嘉仁自民國一百年十月二十五日下午四時起開始更生程
序。
命司法事務官進行本件更生程序。
    理  由
一、本件聲請意旨略以：伊有不能清償債務情事，曾依「中華民
    國銀行公會會員辦理消費金融案件無擔保債務協商機制」請
    求共同協商債務清償方案成立，約定自95年6月起，分120期
    ，每月10日清償新臺幣（下同）25,010元。聲請人於協商成
    立時每月薪資僅約24,000元，已不足支付協商款項，需向親
    友借貸始足以維持生活，實無力償還而繳納2 期款項後即毀
    諾，顯已盡相當之還款誠意，因客觀上無收入，實有不可歸
    責於已事由，致履行顯有重大困難，爰聲請准予裁定更生等
    語。
二、按債務人不能清償債務或有不能清償之虞者，得依消費者債
    務清理條例所定更生或清算程序，清理其債務。債務人無擔
    保或無優先權之債務總額未逾1200萬元者，於法院裁定開始
    清算程序或宣告破產前，得向法院聲請更生。又於消費者債
    務清理條例施行前，債務人依金融主管機關協調成立之中華
    民國銀行公會會員，辦理消費金融案件無擔保債務協商機制
    與金融機構成立之協商，準用同條例第151 條第5 項之規定
    ，即債務人與金融機構協商成立者，不得聲請更生或清算，
    但因不可歸責於己之事由，致履行顯有重大困難者，不在此
    限。如法院開始更生程序之裁定，應載明其年、月、日、時
    ，並即時發生效力。法院裁定開始更生或清算程序後，得命
    司法事務官進行更生或清算程序，必要時得選任律師、會計
    師或其他適當之自然人或法人一人為監督人或管理人。消費
    者債務清理條例第3 條、第42條第1 項、第151 條第5 項、
    第6 項、第45條第1 項及第16條第1 項分別定有明文。
三、經查，聲請人所主張之上開事實，業據提出財產及收入狀況
    說明書（卷7-8 頁）、債權人清冊（卷9-11頁）、聲請人95
    至99年度綜合所得稅各類所得資料清單及財產歸屬資料清單
    （卷13-18頁）、戶籍謄本（卷19-20頁）、聲請人勞保投保
    資料（卷21-22 頁）、財團法人金融聯合徵信中心當事人綜
    合信用報告（卷28-36 頁）、京城銀行民事陳報狀暨協議書
    及無擔保債務還款計畫書（卷47-49 頁）、鑫威欣業有限公
    司函（卷61頁）等可憑，可信為實。
四、經查：聲請人95年至97年稅後所得為44,508 元、160,000元
    、196,000元，平均每月所得3,709元、13,333元、16,333元
    ，98至99年無所得，名下無財產（卷13-17 頁各類所得及財
    產資料清單），目前任職於鑫威欣業有限公司（卷61頁在職
    證明書），每月收入23,000元（卷55頁）。而聲請人之生活
    必要支出，按95年毀諾時高雄市每人每月最低生活費10,072
    元計算，則以聲請人自陳95年毀諾時每月收入24,000元（卷
    54頁），扣除其必要生活支出10,072元後僅餘13,928元，已
    不足繳納每月分期款25,010元，短期或可勉力為之，但終難
    以為繼，致不能履約，並無違常。因此，綜合聲請人之財力
    無法依協議繼續償還，既係因客觀收入減少或不足償還所致
    ，非因協議後故有浪費或其他不利償還之行為，實有不可歸
    責於聲請人之事由，致履行顯有重大困難。再者，以聲請人
    目前平均每月收入23,000元，依100年7月高雄市每人每月最
    低生活費11,146元計算聲請人必要支出，其收入扣除其個人
    生活費用11,146元，每月僅餘11,854元，對照聲請人之債務
    總金額2,605,086元（卷28-36頁信用報告），以聲請人每月
    所餘11,854元逐年為清償，如不計利息尚需約220個月（000
    0000÷11854）即18 年始能清償完畢，一旦加計利息，將有
    不能清償債務之情事。而聲請人無擔保或無優先權之債務總
    額未逾新臺幣1,200萬元，復無同條例第46 條規定已經法院
    裁定開始清算程序或宣告破產及第6 條第3項、第8條各款所
    定駁回更生聲請等程序事由存在，則債務人聲請更生，是有
    理由。爰裁定如主文。
中    華    民    國  100    年    10    月    25    日
                  民事庭    法      官  藍家慶
上為正本係照原本作成
本件不得抗告
中    華    民    國  100    年    10    月    25    日
                            書  記  官  梁竫